臺灣桃園地方法院刑事判決　　　　　　　　　　　　九十一年度易字第一七五七號
　　公　訴　人　臺灣桃園地方法院檢察署檢察官
　　被　　　告　甲○○
右列被告因傷害等案件，經檢察官提起公訴（九十一年度偵字第一一九五九號），本
院判決如左︰
    主  文
甲○○共同傷害人之身體，累犯，處有期徒刑陸月，如易科罰金，以佰元折算壹日
。又以加害身體之事，恐嚇他人致生危害於安全，累犯，處有期徒刑月，如易科罰
金，以佰元折算壹日。應執行有期徒刑捌月，如易科罰金，以佰元折算壹日。
    事  實
一、甲○○前於民國八十五年間因妨害自由案件，經台灣台北地方法院判處有期徒刑
    五月確定，於八十九年五月二十四日聲請易科罰金執行完畢。其以經營馬戲團為
    業，因積欠乙○○之父親丙○○發電機租賃費雙方而有爭執。嗣乙○○得知甲○○經營之馬戲團在桃園縣中壢市○○路○段三六九號表演，乃於九十一年三月十
    三日下午三時許，前往該處欲向甲○○索討租賃費，丙○○稍後亦持帳單趕到現
    場欲對帳。甲○○則經馬戲團工作人員通知後於當日晚間七時許前來，與乙○○
    就積欠發電機租賃費一事發生口角爭執，因心生不滿，竟與現場姓名年籍均不詳
    之成年男子十餘人（該馬戲團現場工作人員）共同基於傷害他人身體之犯意聯絡
    ，指揮該十餘名男子毆打乙○○，該十餘名男子即分持木棍毆打乙○○，迨丙○○苦苦央求後始停手，乙○○因此受有頭部裂傷六公分、雙側上肢瘀傷五ｘ三、
    二ｘ三、一ｘ一公分、胸部瘀傷四ｘ三公分、下肢瘀傷五ｘ四、三ｘ二、四ｘ三
    公分之傷害。甲○○復另行起意，對當時已昏迷在地之乙○○恫稱：「如果敢再
    來要錢，就要你一手一腳」等語，以此加害身體之事恐嚇他人，經丙○○事後轉
    知乙○○，乙○○聞言後心生畏懼，致生危害於安全。
二、案經乙○○訴由桃園縣政府警察局中壢分局報請臺灣桃園地方法院檢察署檢察官
    偵查起訴。
    理  由
一、訊據被告甲○○固坦認有於上開時、地與乙○○討論有關發電機租賃費之事實，
    然矢口否認有傷害及恐嚇犯行，辯稱伊沒有打乙○○也沒有恐嚇他，是乙○○至
    中壢伊經營之馬戲團表演場地，在現場負責發電機的劉鴻就與乙○○起爭執，之
    後就打起來，伊到現場時，他們已經打完了，事後得知是有二個月伊沒有付他們
    錢，是因為那二個月發電機故障，通知他們來拿回去，他們沒有拿回去，以為沒
    有事，所以認為伊少給他二個月的錢，現在伊和乙○○還是有生意的往來云云。
    經查：
（一）被告甲○○如何於前開時、地，指揮現場十餘名男子分持木棍毆打乙○○，致
      乙○○受有前述傷害，及對乙○○恫稱：「敢再來要錢，就要你一手一腳」等
      語，以此加害身體之事恐嚇乙○○等情，業經告訴人乙○○及證人丙○○分別
      於警、偵訊及本院調查審理時指證綦詳，並有與告訴人乙○○指訴相符之天晟
      醫院驗傷診斷書一份在卷可稽。
（二）又證人闕俊仁於本院審理時證述：乙○○下午就和他爸爸丙○○及一些他們的
      員工或朋友，總共十幾個人到我們的馬戲團，當時我在台北的辦公室，：：甲○○就叫我到現場了解，我就趕快到中壢的表演場，我到的時候約三點多、四
      點，就看到丙○○拿一張椅子坐在表演場的門口，我進去就看到他們一群人，
      我就在現場和丙○○、乙○○協調，一開始大家口氣就很差了，談沒有結果，
      雙方僵持到天黑，天黑以後被告也到場了，節目也散場了，被告就和乙○○口
      角，散場時現場很亂，就打起來了等語（見本院九十三年四月二十日審判筆錄
      ），則依證人之證詞，告訴人乙○○受有前開傷勢前，被告甲○○與乙○○間
      已有口角爭執，且乙○○受傷與甲○○發生口角二者時間甚為緊密。又觀之告
      訴人乙○○之受傷情形係頭部裂傷六公分、雙側上肢瘀傷五ｘ三、二ｘ三、一
      ｘ一公分、胸部瘀傷四ｘ三公分、下肢瘀傷五ｘ四、三ｘ二、四ｘ三公分，衡
      情，以其所受傷勢非輕且受傷之範圍甚大，顯非僅一、二人毆擊所造成。再者
      ，案發當日告訴人乙○○的一些朋友亦同在現場，且有將馬戲團門口堵住之舉
      ，固據證人闕俊仁證述屬實，然證人亦證述當日在甲○○抵達現場前，並未跟
      馬戲團現場其他人發生爭吵或拉扯等情（見同上審判筆錄），惟在告訴人乙○○與被告甲○○發生口角後，未幾，現場工作人員隨即分持木棍毆打乙○○成
      傷。故綜上各情以觀，告訴人乙○○確實受有非自傷之前開傷害，且告訴人乙○○並未與現場工作人員有發生爭吵或拉扯之情，卻在與被告甲○○發生口角
      後，隨即遭馬戲團現場工作人員分持木棍毆擊而致，參之被告甲○○為該馬戲
      團之負責人，告訴人乙○○與其友人又有堵住該馬戲團門口之舉在先，以致被
      告及現場工作人員心生不滿，在甲○○與乙○○發生口角後，被告甲○○隨即
      與現場十餘名工作人員基於犯意聯絡，共同毆打乙○○，尚無顯違常理之處。
      益徵告訴人乙○○指稱係被告甲○○指揮現場工作人員共同毆打伊等語，應非
      虛妄，自足採信。又被告甲○○係對被毆打在地已昏倒之乙○○恫稱：敢再來
      要錢即要你一隻手一雙腳等語，為丙○○聞見，嗣後丙○○再轉述予乙○○得
      知等情，業據證人丙○○於本院審理時證述明確，是堪認被告甲○○恐嚇之對
      象係乙○○無訛，告訴人乙○○指稱甲○○係對伊及丙○○恐嚇云云，顯屬有
      誤，其此部所陳，自不足採。至證人闕俊仁於本院審理時證稱：告訴人一群人
      和現場的一些工作人員打，現場很亂，也沒有誰指揮，沒有聽到乙○○在離開
      前，被告有說如果再敢來，要你一隻手一雙腳云云。惟查證人闕俊仁亦證述打
      架的時候被告站在旁邊，伊當時勸架，真的沒有注意到被告在旁邊在作什麼等
      語（見同上審判筆錄），核與證人丙○○證述闕俊仁和丁○○在勸架等語（同
      上筆錄）相符，則依證人前開所述，闕俊仁顯非全程目睹衝突及拉扯經過，自
      不得以其證言據為被告有利之證明。
（三）末查，告訴人乙○○於警訊時已指稱當時甲○○係叫一群十幾個年青人打我等
      語綦詳，而觀諸乙○○係在翌日（即三月十四日）至警局指訴被告本件傷害犯
      行而製作警訊筆錄，詎事發後僅一日，記憶自屬清晰，故其在警局所述之情節
      ，應較接近實情，是認乙○○於警訊時所指稱遭十幾人毆打一節為實。告訴人
      乙○○嗣後於本院審理時或稱有二十幾人毆打伊云云，或稱有三、四十個人毆
      打伊云云，顯屬誇大不實之指述，而證人闕俊仁於本院審理時證稱現場只有五
      、六人與告訴人乙○○等人發生拉扯云云，又顯與乙○○於警訊時指述情節不
      符，均不足採信。
（四）綜上所述，被告前開所辯，核屬卸責之詞，不足採信，本件事證明確，被告所
      犯傷害及恐嚇犯行，堪以認定，應依法論科。
二、核被告甲○○所為，係犯刑法第二百七十七條第一項之傷害罪、同法第三百零五
    條之恐嚇罪。被告所犯傷害犯行與前開姓名年籍不詳之十餘名成年男子間，有犯
    意聯絡及行為分擔，為共同正犯。又所犯上開傷害及恐嚇二罪，犯意各別，行為
    互殊，應分論併罰。查被告甲○○前於八十五年間因妨害自由案件，經台灣台北
    地方法院判處有期徒刑五月確定，於八十九年五月二十四日聲請易科罰金執行完
    畢等情，有卷附台灣高等法院被告全國前案紀錄表可按，其受有期徒刑之執行完
    畢後，五年以內再犯有期徒刑以上之罪，為累犯，依法加重其刑。爰審酌被告之
    品行、犯罪之動機、目的、手段、告訴人所受傷害程度，及被告犯罪後仍未坦承
    犯行之態度等一切情狀，分別量處如主文所示之刑，並定應執行之刑及諭知易科
    罰金之折算標準。至甲○○等人持以毆打乙○○所用之木棍，並未扣案，且無證
    據足認尚存在，爰不併為宣告沒收，末此敘明。
據上論斷，應依刑事訴訟法第二百九十九條第一項前段，刑法第二十八條、第二百七
十七條第一項、第三百零五條、第四十七條、第五十一條第五款、第四十一條第一項
前段，罰金罰鍰提高標準條例第一條前段、第二條，判決如主文。
本案經檢察官鍾和憲到庭執行職務
中      華      民      國      九十三    年      四      月    三十    日
                                臺灣桃園地方法院刑事第七庭
                                    審判長法  官  孫惠琳
                                          法  官  賴淑美
                                          法  官  林惠霞
右正本證明與原本無異。
如不服本判決，應於判決送達後十日內向本院提出上訴狀( 應附繕本 )，上訴於
臺灣高等法院。
                                          書記官  陳恩如
中      華      民      國      九十三    年      四      月    三十    日
附錄本案論罪科刑法條全文
刑法第二百七十七條：
傷害人之身體或健康者，處三年以下有期徒刑、拘役或一千元以下罰金。
犯前項之罪因而致人於死者，處無期徒刑或七年以上有期徒刑；致重傷者，處三年以
上十年以下有期徒刑。
刑法第三百零五條
以加害生命、身體、自由、名譽、財產之事，恐嚇他人致生危害於安全者，處二年以
下有期徒刑、拘役或三百元以下罰金。
